【裁判字號】    92,訴,774
【裁判日期】    920530
【裁判案由】    清償借款
【裁判全文】
臺灣臺南地方法院民事判決  九十二年度訴字第七七四號
    原      告  遠東國際商業銀行股份有限公司
    法定代理人  丁○○
    訴訟代理人  甲○○
                戊○○
    被      告  丙○○
                乙○○
右當事人間請求清償借款事件，本院判決如左：
    主    文
被告應連帶給付原告新台幣貳佰拾玖萬柒仟玖佰陸拾元，暨自民國九十二年二月十
六日起至清償日止，按週年利率百分之六點八九五計算之利息，並自民國九十二年三
月十七日起至清償日止，其逾期在六個月以內者，按上開利率百分之十，其逾期超過
六個月部分，按上開利率百分之二十計算之違約金。
訴訟費用由被告連帶負擔。
    事    實
甲、原告方面：
    一、聲明：求為判決如主文所示。
    二、陳述：被告丙○○於民國（下同）八十六年九月十二日邀同被告乙○○為連
        帶保證人與原告簽立貸款契約書，並於八十六年十月十七日向原告借得新台
        幣（下同）貳佰柒拾萬元，雙方約定被告等願就上開借款負連帶清償責任，
        並言明借款期間為二十年（自八十六年十月十七日起至一百零六年十月十七
        日止），被告丙○○應按月於每月十六日平均攤還本息，惟其間如有任何一
        宗債務不依約清償本息者即喪失期限利益，利息則依照原告基本放款利率加
        年息百分之二按月計付，如遇利率調整時，得隨同調整之，遲延履行時，除
        仍按上開利率計息外，其逾期清償在六個月以內者，按上開利率百分之十，
        其逾期超過六個月者，就超過六個月之部分，按上開利率百分之二十計付違
        約金。詎被告丙○○自九十二年二月十六日起即未依約清償本息，當時按上
        開約定之利率，其利息應為年息百分之八點三九五，但本件原告僅請求按年
        息百分之六點八九五計息即可，故前開債務現已屆清償期而未獲清償，總計
        積欠本金貳佰拾玖萬柒仟玖佰陸拾元，暨自九十二年二月十六日起至清償
        日止，按週年利率百分之六點八九五計算之利息，並自九十二年三月十七日
        起至清償日止，其逾期在六個月以內者，按上開利率百分之十，其逾期超過
        六個月部分，按上開利率百分之二十計算之違約金，均迄未清償，為此提起
        本件訴訟。
    三、證據：提出貸款契約書一份、授信明細查詢單一份、戶籍謄本兩份、撥貸傳
        票兩紙、基本放款利率變動表一份為證。
乙、被告方面：被告丙○○未於言詞辯論期日到場，亦未提出書狀作何聲明或陳述，
    惟據到場之被告乙○○所為之聲明、陳述如左：
    一、聲明：求為判決駁回原告之訴。
    二、陳述：
      （一）對於原告所提貸款契約書一份、授信明細查詢單一份、撥貸傳票兩紙、
            基本放款利率變動表一份等證據資料之真正，不爭執。
      （二）被告乙○○係在不知情之情況下，遭同案被告丙○○騙去當本件之連帶
            保證人的，渠本以為係要去銀行申辦呼叫器，所以才會在上開貸款契約
            書上簽章，況渠現並無償債之資力。
    理    由
一、按當事人關於由一定法律關係而生之訴訟，得以合意定第一審管轄法院，民事訴
    訟法第二十四條第一項定有明文。查本件依兩造所簽訂貸款契約書第十三條之約
    定，凡因本契約所發生之訴訟，借款人及連帶保證人合意以台南地方法院或台北
    地方法院為第一審管轄法院，此有原告所提貸款契約書一份在卷可稽，而被告乙
    ○○亦不否認該貸款契約書上之簽名為真正，則依上說明，本院就本件自有管轄
    權，合先敘明。又被告丙○○業經合法通知，未於言詞辯論期日到場，核無民事
    訴訟法第三百八十六條各款所列情形，爰依原告之聲請，由其一造辯論而為判決
    。
二、本件原告起訴主張：被告丙○○於八十六年九月十二日邀同被告乙○○為連帶保
    證人與原告簽立貸款契約書，並於八十六年十月十七日向原告借得貳佰柒拾萬元
    ，雙方約定被告等願就上開借款負連帶清償責任，並言明借款期間為二十年（自
    八十六年十月十七日起至一百零六年十月十七日止），被告丙○○應按月於每月
    十六日平均攤還本息，惟其間如有任何一宗債務不依約清償本息者即喪失期限利
    益，利息則依照原告基本放款利率加年息百分之二按月計付，如遇利率調整時，
    得隨同調整之，遲延履行時，除仍按上開利率計息外，其逾期清償在六個月以內
    者，按上開利率百分之十，其逾期超過六個月者，就超過六個月之部分，按上開
    利率百分之二十計付違約金。詎被告丙○○自九十二年二月十六日起即未依約清
    償本息，當時按上開約定之利率，其利息應為年息百分之八點三九五，但本件原
    告僅請求按年息百分之六點八九五計息即可，故前開債務現已屆清償期而未獲清
    償，總計積欠本金貳佰拾玖萬柒仟玖佰陸拾元，暨自九十二年二月十六日起至
    清償日止，按週年利率百分之六點八九五計算之利息，並自九十二年三月十七日
    起至清償日止，其逾期在六個月以內者，按上開利率百分之十，其逾期超過六個
    月部分，按上開利率百分之二十計算之違約金，均迄未清償，爰訴請被告連帶給
    付上開借款、利息、違約金等語。
三、被告乙○○對於原告所提貸款契約書一份、授信明細查詢單一份、撥貸傳票兩紙
    、基本放款利率變動表一份等證據資料之真正，固不爭執，惟另以：渠係在不知
    情之情況下，遭同案被告丙○○騙去當本件之連帶保證人的，渠本以為係要去銀
    行申辦呼叫器，所以才會在上開貸款契約書上簽章，況渠現並無償債之資力云云
    ，資為抗辯。
四、查本件有關原告起訴所主張之右開事實，業據原告提出與其所述相符之貸款契約
    書一份、授信明細查詢單一份、撥貸傳票兩紙、基本放款利率變動表一份為證，
    被告丙○○並未於言詞辯論期日到場，亦未提出書狀作何聲明或陳述，而到場之
    被告乙○○對於原告所提上開證據資料之真正，亦不爭執，應堪信原告之主張為
    真實。雖然被告乙○○另以前揭情詞置辯，惟查：被告乙○○就其所辯渠係在不
    知情之情況下，遭同案被告丙○○騙去當本件之連帶保證人，渠本以為係要去銀
    行申辦呼叫器，所以才會在上開貸款契約書上簽章一節，並未舉證以實其說，而
    參諸一般生活經驗，茍被告乙○○確實僅欲申辦呼叫器，斷無前往銀行填寫貸款
    契約書之理，由此亦顯見被告乙○○上開辯詞背乎常情，所辯自難採信，至於債
    務人現無資力償債一節，更不足以資為拒絕履行債務之正當理由。從而，被告乙
    ○○於主債務人丙○○不履行本件債務時，自仍應負連帶清償之責，被告乙○○
    上開辯解，自無足採。
五、被告乙○○上開抗辯，既無足採，則原告本於契約之法律關係，訴請被告等應連
    帶給付原告貳佰拾玖萬柒仟玖佰陸拾元，暨自九十二年二月十六日起至清償日
    止，按週年利率百分之六點八九五計算之利息，並自九十二年三月十七日起至清
    償日止，其逾期在六個月以內者，按上開利率百分之十，其逾期超過六個月部分
    ，按上開利率百分之二十計算之違約金等語，洵屬有據，應予准許。
六、據上論結，本件原告之訴為有理由，依民事訴訟法第三百八十五條第一項前段、
    第八十五條第二項，判決如主文。
中      華      民      國    九十二    年      五      月     三十     日
                                臺灣臺南地方法院民事第三庭
~B法      官  王金龍
右為正本係照原本作成
如對本判決上訴，須於判決正本送達後二十日內向本院提出上訴狀。
中      華      民      國    九十二    年      五      月     三十     日
~B法院書記官  張淑珍


司法院資訊處製作；財團法人民間司法改革基金會備份。
